【裁判字號】    98,上易,1426
【裁判日期】    981015
【裁判案由】    竊盜
【裁判全文】
臺灣高等法院臺中分院刑事判決        98年度上易字第1426號
上  訴  人
即  被  告  乙○○
上列上訴人因竊盜案件，不服臺灣臺中地方法院98年度易字第
1012 號中華民國98年7月15日第一審判決（起訴案號：臺灣台中
地方法院檢察署98年度偵字第4035號），提起上訴，本院判決如
下：
    主  文
原判決關於竊盜被害人甲○○部分及定執行刑部分均撤銷。
乙○○竊盜，累犯，處有期徒刑參月，如易科罰金，以新臺幣壹
仟元折算壹日。
其餘之上訴駁回。
第二項撤銷改判所處之刑，與上訴駁回部分所處之刑，應執行有
期徒刑陸月，如易科罰金，以新臺幣壹仟元折算壹日。
    事  實
一、乙○○前因詐欺、偽造文書、侵占及竊盜等案件，經法院分
    別判處有期徒刑7月、4月、7月、4月確定，嗣經減刑並定應
    執行有期徒刑8月，復因竊盜、竊盜、侵占、竊盜等案件，
    經法院分別判處有期徒刑3月、4月、8月、4月確定，嗣經減
    刑並定應執行有期徒刑8月，經接續執行，於民國(下同)97
    年4月30日縮刑期滿執行完畢。復意圖為自己不法之所有，
    (一)於98年1月3日23時46分左右，利用在臺中市○區○○○路
    2段131號甲○○所經營之「好厝邊超商」擔任學習店員之機
    會，徒手竊取店內櫃台現金新臺幣（下同）18050元、刮刮
    卡（價值12000元）、MY CARD線上遊戲卡（價值3450元）。
    得手後，均變賣供己花用。(二)於98年1月12日17時12分左右
    ，利用在臺中縣太平市○○路26號丁○○所經營之「二七便
    利店」擔任學習店員之際，徒手竊取現金26500元、電腦網
    路遊戲卡3張（價值1,150元）。得手後，均變賣供己花用。
    嗣乙○○於98年1月20日17時30 分左右，在臺中市○區○○
    路1段225號丙○○所經營「台灣彩券行」擔任店員時，為警
    會同甲○○至上址指認查獲，並經乙○○帶同員警至其位於
    臺中縣太平市○○路○段100巷24 弄32號1樓租屋處，現場起
    出甲○○所有已經刮除並未中獎之拉斯維加斯刮刮卡3張、
    掏金熱刮刮卡3張、賽豬公刮刮卡7張、時來運轉刮刮卡8張
    、超速777刮刮卡8張、年終獎金刮刮卡8張、黃金麻將刮刮
    卡8張。
二、案經甲○○、丁○○訴由臺中市警察局第一分局報告臺灣臺
    中地方法院檢察署檢察官偵查起訴。
    理    由
一、證據能力部分：
  (一)按被告以外之人於審判外之言詞或書面陳述，除法律有規定
    者外，不得作為證據；被告以外之人於審判外之陳述，雖不
    符刑事訴訟法第159條之1至第159條之4之規定，而經當事人
    於審判程序同意作為證據，法院審酌該言詞陳述或書面陳述
    作成時之情況，認為適當者，亦得為證據；當事人、代理人
    或辯護人於法院調查證據時，知有第159條第1項不得為證據
    之情形，而未於言詞辯論終結前聲明異議者，視為有前項之
    同意，刑事訴訟法第159條第1項、第159條之5分別定有明文
    。核其立法理由在於傳聞證據未經當事人之反對詰問予以核
    實，乃排斥其證據能力。惟當事人如放棄對原供述人之反對
    詰問權，於審判程序表示同意該等傳聞證據可作為證據，此
    時，法院除認該傳聞證據欠缺適當性外，自可承認其證據能
    力。又當事人、代理人或辯護人於調查證據時，知有刑事訴
    訟法第159條第1項不得為證據之情形，卻表示「對於證據調
    查無異議」、「沒有意見」等意思，而未於言詞辯論終結前
    聲明異議者，應視為已有將該等傳聞證據採為證據之同意（
    參見最高法院94年度臺上字第2976號判決意旨）。
  (二)本件檢察官、被告於審判期日，對本案之全部證據之證據能
    力均不爭執，復於審判期日就本院提示之證據於言詞辯論終
    結前，均未就所調查之證據主張有刑事訴訟法第159條不得
    為證據之情形，且均表示無意見，本院審酌該等證據作成時
    ，亦無不適當之處，是參考上開最高法院判決要旨，應視為
    已有將該等傳聞之證據採為證據之同意，本案經調查之證據
    均有證據能力。
二、訊據被告乙○○於警詢、檢察官偵查、原審及本院審理中，
    均坦白承認確有於上開時、地竊取被害人甲○○、丁○○店
    內財物之事實，核與被害人甲○○、丁○○於警詢中陳述被
    害之情節相符，且有現場圖1份、監視器翻拍照片3張、現場
    照片4張附卷，被害人甲○○所有已經刮除並未中獎之拉斯
    維加斯刮刮卡3張、掏金熱刮刮卡3張、賽豬公刮刮卡7張、
    時來運轉刮刮卡8張、超速777刮刮卡8張、年終獎金刮刮卡8
    張、黃金麻將刮刮卡8張扣案可稽，被告自白與事實相符，
    應堪採信，，事證明確，其犯行洵堪認定。
三、核被告乙○○上開所為，均係犯刑法第320條第1項之竊盜罪
    。被告上開2次犯行，犯意各別，行為互殊，應予分論併罰
    。又查被告曾因詐欺、偽造文書、侵占及竊盜等案件，經法
    院分別判處有期徒刑7月、4月、7月、4月確定，嗣經減刑並
    定應執行有期徒刑8月，復因竊盜、竊盜、侵占、竊盜等案
    件，經法院分別判處有期徒刑3月、4月、8月、4月確定，嗣
    經減刑並定應執行有期徒刑8月，經接續執行，於97年4月30
    日縮刑期滿執行完畢，此有臺灣高等法院被告前案紀錄表及
    臺灣臺中地方法院檢察署刑案資料查註紀錄表各1份在卷足
    憑，其前受有期徒刑執行完畢，於5年內再故意犯本件有期
    徒刑以上之罪，為累犯，均應依刑法第47條第1項之規定加
    重其刑。原審以被告所犯竊取被害人丁○○財物部分犯罪事
    證明確，適用刑法第320條第1項、第47條第1項、第41條第1
    項前段、刑法施行法第1條之1之規定，予以論罪科刑，量處
    有期徒刑5月，核其認事用法並無違誤，量刑亦稱妥適，且
    被告亦尚未與被害人丁○○達成和解，此部分被告之上訴並
    無理由，應予駁回。又原審就被告所犯竊取被害人甲○○財
    物部分因認其犯罪事證明確，予以論罪科刑，固非無見，惟
    查，被告業已於98年10月7日，與被害人甲○○達成民事和
    解，同意給付被害人甲○○33500元，有臺灣臺中地方法院
    臺中簡易庭98年度中小字第2523號和解筆錄1紙在卷可參，
    原審法院未及審究及此，遽爾論科，自有未當，被告上訴以
    其已與被害人和解，原審量刑過重為由，指摘原判決不當，
    非無理由，而原審此部分判決即屬無可維持，應由本院就此
    部分及已失所附麗之定執行刑部分均予撤銷改判。爰審酌被
    告前已有竊盜之前科紀錄，素行不良，正值青年，不思以正
    當途徑獲取金錢，竟僅為貪圖不法利益，率爾利用擔任實習
    店員之機會，竊取他人之財物，破壞僱主與受雇者之信任關
    係，所為實不足取，惟其犯罪後尚能坦承犯行，犯罪後態度
    良好，尚知悔改，且已與被害人甲○○達成和解等一切情狀
    ，就被告竊取被害人甲○○財物部分，量處有期徒刑3月，
    並與上開上訴駁回部分所處之刑，定應執行刑有期徒刑6月
    ，且依刑法第41條第1項前段之規定，就被告上開撤銷改判
    部分之宣告刑暨定應執行刑部分均諭知易科罰金之折算標準
    。
據上論斷，應依刑事訴訟法第368條、第369條第1項前段、第364
條、第299條第1項前段，刑法第320條第1項、第47條第1項、第
51條第5款、第41條第1項前段，刑法施行法第1條之1，判決如主
文。
本案經檢察官戊○○到庭執行職務。
中    華    民    國    98    年    10     月    15   日
            刑事第五庭    審判長法  官  趙  春  碧
                                法  官  何  秀  燕
                                法  官  林  宜  民
以上正本證明與原本無異。
不得上訴。
                                書記官  吳  雅  菁
中    華    民    國    98    年    10     月    15   日


司法院資訊處製作；財團法人民間司法改革基金會備份。
